Audy Al Vasyah

089616035368, audialfasha@gmail.com, Riau - Indonesia

Profil Singkat

Seorang praktisi IT dengan rekam jejak lebih dari 3 tahun dalam meningkatkan efisiensi operasional melalui implementasi sistem digital dan automasi proses. Terbukti mampu mengelola dan mengimplementasikan solusi berbasis Machine Learning dan Artificial Intelligence untuk optimalisasi logistik. Didukung oleh keahlian teknis dalam pengembangan perangkat lunak serta kemampuan analisis dan pemecahan masalah yang mendalam. Saat ini sedang menempuh pendidikan Sarjana Sistem Informasi untuk memperkuat fondasi keilmuan teknologi.

Pendidikan

Universitas Terbuka - Sistem Informasi (2023 - Sekarang) SMK Swasta Budhi Darma Indrapura (2017 - 2020)

Pengalaman Kerja

Transport Planner - PT.Pekanbaru Distribusindo Raya (Wings Group) tahun 2024 - Sekarang

- Merancang dan mengimplementasikan sistem penjadwalan pengiriman berbasis Machine Learning & AI, menghasilkan optimasi rute dan efisiensi waktu sebesar 44.21%.
- Memimpin proyek digitalisasi dan automasi alur kerja tim transportasi, mengubah proses manual menjadi sistem terintegrasi yang lebih efisien.
- Mengelola dan mengkonfigurasi perangkat PDA melalui Mobile Device Manager (MDM), memastikan semua perangkat lapangan berfungsi sesuai parameter sistem yang ditetapkan.

Warehouse Checker - PT.Pekanbaru Distribusindo Raya (Wings Group) tahun 2021 - 2023

- Mengembangkan dan memanfaatkan Automation Tools (Auto Clicker) untuk mempercepat proses Post Good Issue, mengurangi potensi human error sebesar 90%.
- Mengembangkan dan mengimplementasikan tool otomatis untuk stock opname tanggal kedaluwarsa guna meningkatkan akurasi data dan efisiensi waktu.

Mitra Armada AI - Aplikasi Inspeksi Ban Berbasis AI

- Fitur utama menyederhanakan inspeksi ban dengan menggunakan teknologi AI untuk meningkatkan keamanan & efisiensi armada.
- Membuat tampilan dan izin terpisah yang disesuaikan untuk peran pengguna "Deliveryman" dan "Monitor Kordel".
- Membangun dasbor supervisor untuk memantau status inspeksi secara real-time dan alur kerja untuk memvalidasi foto yang dikirimkan, dengan opsi untuk meminta pengambilan foto ulang demi menjaga kualitas.

Keterampilan (Hard Skill)

- Automasi & Logika Sistem: Implementasi Machine Learning & AI, Pengembangan Automation Tools, Logika Pemrograman.
- Google Workspace (Google Sheet, Appscript, Appsheet)
- Google Cloud Platform (Gemini API, Firebase)
- Sistem Enterprise: SAP ERP (Modul SD & WM).
- Manajemen Rantai Pasok & Logistik: Perencanaan Transportasi, Manajemen Inventaris.
- Desain Teknis: AutoCAD, SketchUp.

Pelatihan & Sertifikasi

- Responsive Web Design Certification freeCodeCamp
- JavaScript Algorithms and Data Structures freeCodeCamp